最高法院刑事判決            一○○年度台上字第六四○四號
上  訴  人   台灣高等法院檢察署智慧財產分署檢察官
被      告   賴金柱
上列上訴人因被告違反著作權法案件，不服智慧財產法院中華民
國一００年八月八日第二審判決（一００年度刑智上訴字第三六
號，起訴案號：台灣嘉義地方法院檢察署九十八年度偵字第九三
０一號），提起上訴，本院判決如下：
    主  文
上訴駁回。
    理  由
按刑事妥速審判法於民國九十九年五月十九日公布，其中第九條
自公布後一年即一００年五月十九日施行，依該條第一項之規定
，除同法第八條情形外，第二審法院維持第一審所為無罪判決，
提起上訴之理由，以該判決所適用之法令牴觸憲法、判決違背司
法院解釋或違背判例者為限。同條第二項並明定刑事訴訟法第三
百七十七條至第三百七十九條、第三百九十三條第一款規定，於
前項案件之審理，不適用之。是檢察官對於上開案件提起第三審
上訴，上訴理由書狀應具體敘明原判決有何妥速審判法第九條第
一項各款所列事項，係屬法定要件。如果上訴理由書狀並未具體
敘明該等事項，自應認其上訴為違背法律上之程式，予以駁回。
本件被告賴金柱因違反著作權法案件，經第一審法院諭知無罪之
判決，復經原審第二審智慧財產法院判決予以維持，駁回檢察官
在第二審之上訴。檢察官不服原判決，於一００年八月三十日提
起第三審上訴，已在刑事妥速審判法第九條施行之後，其得提起
上訴之理由，自應受上開特別規定之限制。然檢察官之上訴意旨
略以：檢察官在第一審已縮減認被告與涂煌輝等人並非共同正犯
，原判決仍以檢察官起訴事實為與涂煌輝等人共犯，有未受請求
事項予以判決之違誤；原判決以被告並不知何種歌曲為告訴人取
得專屬授權，與卷內證據未合，而有理由矛盾之違法；被告自振
揚影音科技有限公司所取得之弘音伴唱磁碟片，並不是振揚影音
科技有限公司所代理之服務，卻仍將之灌錄在其出租的伴唱機內
，已有侵害告訴人著作權之主觀犯意，原審認被告無主觀犯意，
實有違誤；原審就不利於被告之證據未予理會，亦未於判決內敘
明不採之理由，顯有判決不備理由之違法；原審並未調取證物，
踐行調查程序，有違直接審理原則。綜上，原判決有刑事訴訟法
第三百七十八條、第三百七十九條第十款、第十四款之違背法令
等語。經核並非以原判決適用之法令牴觸憲法，或判決違背司法
院解釋或違背判例等事項為其上訴之理由，難謂符合第三審上訴
之法定要件。其上訴為違背法律上之程式，應予駁回。
據上論結，應依刑事訴訟法第三百九十五條前段，判決如主文。
中    華    民    國  一○○  年   十一   月   十七   日
                      最高法院刑事第三庭
                          審判長法官  林  永  茂  
                                法官  蘇  振  堂  
                                法官  林  秀  夫  
                                法官  林  立  華  
                                法官  蔡  國  在  
本件正本證明與原本無異
                                      書  記  官  
中    華    民    國  一○○  年   十一   月  二十二  日
                                                      v